臺灣板橋地方法院刑事判決　　　　　　　　　　　　九十二年度訴字第二二一七號
　　公　訴　人　臺灣板橋地方法院檢察署檢察官
　　被　　　告　甲○○
　　指定辯護人　本院公設辯護人　乙○○
右列被告因違反槍砲彈藥刀械管制條例案件，經檢察官提起公訴（九十一年度偵字第
一九五二五號），本院判決如左：
    主  文
甲○○未經許可，持有手槍，處有期徒刑伍年肆月，併科罰金新臺幣拾伍萬元，罰金
如易服勞役，以新臺幣玖佰元即銀元參佰元折算壹日。扣案之奧地利GLOCK 廠製18型
口徑9mm制式自動手槍壹支（槍枝管制編號0000000000）、仿美國SMITH&WESSON廠0.3
57吋之轉輪槍製造之仿造轉輪槍壹支（槍枝管制編號0000000000）及子彈貳拾顆（其
中口徑9mm之制式子彈拾玖顆，口徑0.357吋之制式子彈壹顆）均沒收之。
    事  實
一、甲○○於民國八十八年間某日，在臺北縣板橋市某地之賭場（詳細地址不詳），
    受不詳姓名年籍綽號「小寶」成年男子之委託，代為一起藏放具有殺傷力之奧地
    利GLOCK廠製18型口徑9mm制式自動手槍一支（下稱甲槍）、仿美國SMITH&WESSON
    廠0.357 吋之轉輪槍製造之仿造轉輪槍一支（下稱乙槍）及子彈二十六顆（其中
    口徑9mm之制式子彈二十二顆，口徑0.357吋之制式子彈四顆）（以上之槍、彈，
    起訴書載為仿史密斯點三五七轉輪手槍及克拉克九厘米制式手槍各一把，制式九
    零子彈二十一顆、制式中凹九零子彈一顆、制式點三五七左輪子彈四顆），甲○
    ○受委託後，即將上開槍、彈攜回臺北縣板橋市○○路一四０巷十六弄六號三樓
    住處樓梯間藏放，而未經許可寄藏上開槍、彈，其間並曾陸續將上開槍、彈攜帶
    外出至臺北縣市各地方賭場。嗣後擬將上開槍、彈改放至臺北縣三峽鎮某地，而
    於九十一年十月一日晚上十一時二十分，攜帶上開槍、彈行經臺北縣板橋市○○
    路○段一九一號前時，為警當場查獲，並扣得甲槍、乙槍各一支、子彈二十六顆
    （其中口徑9mm 之制式子彈於鑑驗時經試射三顆而不具違禁物性質，剩十九顆，
    口徑0.357吋之制式子彈於鑑驗時經試射三顆而不具違禁物性質，剩餘一顆）。
二、案經臺北市政府警察局移送臺灣板橋地方法院檢察署檢察官偵查起訴。
    理  由
一、右揭事實，業據被告甲○○於警訊及偵審中坦承不諱，並有甲槍、乙槍各一支及
    子彈二十六顆（其中口徑9mm之制式子彈二十二顆，口徑0.357吋之制式子彈四顆
    ）扣案可資佐證，而上開槍、彈經送請內政部警政署刑事警察局鑑定結果，認送
    驗甲槍係奧地利GLOCK廠製18型口徑9mm制式自動手槍，乙槍係仿美國SMITH&
    WESSON廠0.357 吋之轉輪槍製造之仿造轉輪槍，機械性能良好，均具有殺傷力；
    而及子彈二十六顆，其中口徑9mm之制式子彈二十二顆（經試射三顆），口徑0.3
    57吋之制式子彈四顆（經試射三顆），亦均具有殺傷力，此有該局九十一年十月
    二日刑鑑字第０九一０二七二九八０號槍彈鑑定一件紙附卷可憑；另經本院函詢
    內政部查詢乙槍之種類，結果稱乙槍屬槍砲彈藥刀械管制條例第十一條所指之其
    他可發射子彈具有殺傷力之槍枝，另有內政部九十二年十二月二十四日內授警字
    第0920076698號函一件在卷可憑。罪證明確，被告犯行洵堪認定。
二、查被告受「小寶」之委託代為一起藏放具有殺傷力之甲槍、乙槍各一支及子彈二
    十六顆，而未經許可予以寄藏之行為，核係分別觸犯槍砲彈藥刀械管制條例第七
    條第四項之未經許可持有手槍、同條例第十一條第四項之未經許可寄藏可發射子
    彈具有殺傷力之槍枝、同條例第十二條第四項之未經許可寄藏子彈等三罪，而被
    告所犯此三罪，係以一寄藏行為而同時觸犯之，為想像競合犯，應依刑法第五十
    五條規定，從一重之未經許可寄藏手槍罪處斷。而起訴書雖認定被告寄藏乙槍之
    行為，亦構成同條例第七條第四項之未經許可寄藏手槍罪，尚有未洽，惟經公訴
    檢官於本院審理時當庭變更起訴法條，尚無適用刑事訴訟法第三百條規定變更起
    訴法條之必要，附此敘明。爰審酌被告之品行、智識程度、未經許可寄藏手槍、
    可發射子彈具有殺傷力之槍枝及子彈之行為，客觀上足以對社會治安造成嚴重危
    害程度，以及被告犯罪後坦承犯行等一切情狀，量處如主文所示之刑，且依法併
    科罰金新臺幣十五萬元，並諭知罰金易服勞役之折算標準，以資懲儆。至扣案之
    甲槍、乙槍、驗餘之子彈二十顆，均屬違禁物，應依刑法第三十八條第一項第一
    款規定宣告沒收；惟於鑑驗時經試射之子彈共六顆，均不具違禁物性質，自無從
    於本案中諭知沒收，併此敘明。
據上論斷，應依刑事訴訟法第二百九十九條第一項前段，槍砲彈藥刀械管制條例第七
條第四項、第十一條第四項、第十二條第四項，刑法第十一條前段、第五十五條、第
四十二條第二項、第三十八條第一項第一款，現行法規所定貨幣單位折算新臺幣條例
第二條，罰金罰鍰提高標準條例第二條，判決如主文。
本案經檢察官程秀蘭到庭執行職務。
中      華      民      國    九十三    年      三      月    二十五    日
                              臺灣板橋地方法院刑事第十四庭
                                  審判長法  官  趙義德
                                        法  官  張江澤
            法  官  絲鈺雲
右正本證明與原本無異
如不服本判決，應於判決送達後十日內，向本院提出上訴狀
                                        書記官  陳秀慧
中      華      民      國    九十二    年      三      月    二十五    日
附錄本案論罪科刑法條全文
槍砲彈藥刀械管制條例第七條：
未經許可，製造、販賣或運輸火砲、肩射武器、機關槍、衝鋒槍、卡柄槍、自動步槍
、普通步槍、馬槍、手槍或各類砲彈、炸彈、爆裂物者，處死刑、無期徒刑或七年以
上有期徒刑；處徒刑者，併科新臺幣三千萬元以下罰金。。
未經許可，轉讓、出租或出借前項所列槍砲、彈藥者，處無期徒刑或五年以上有期徒
刑，併科新臺幣一千萬元以上罰金。
意圖供自己或他人犯罪之用，而犯前二項之罪者，處死刑或無期徒刑；處徒刑者，併
科新臺幣五千萬元以下罰金。
未經許可，持有、寄藏或意圖販賣而陳列第一項所列槍砲、彈藥者，處五年以上有期
徒刑，併科新臺幣一千萬元以下罰金。
第一項至第三項之未遂犯罰之。
槍砲彈藥刀械管制條例第十一條：
未經許可，製造、販賣或運輸第四條第一項第一款所稱其他可發射金屬或子彈具有殺
傷力之各式槍砲者，處五年以上有期徒刑，併科新臺幣一千萬元以下罰金。
未經許可，轉讓、出租或出借前項所列槍砲者，處三年以上十年以下有期徒刑，併科
新臺幣七百萬元以下罰金。
意圖供自己或他人犯罪之用，而犯前二項之罪者，處無期徒刑或七年以上有期徒刑，
併科新臺幣一千萬元以下罰金。
未經許可，持有、寄藏或意圖販賣而陳列第一項所列槍砲者，處一年以上七年以下有
期徒刑，併科新臺幣七百萬元以下罰金。
第一項至第三項之未遂犯罰之。
槍砲彈藥刀械管制條例第十二條：
未經許可，製造、販賣或運輸子彈者，處一年以上七年以下有期徒刑，併科新臺幣五
百萬元以下罰金。
未經許可，轉讓、出租或出借子彈者，處六月以上五年以下有期徒刑，併科新臺幣三
百萬元以下罰金。
意圖供自己或他人犯罪之用，而犯前二項之罪者，處三年以上十年以下有期徒刑，併
科新臺幣七百萬元以下罰金。
未經許可，持有寄藏或意圖販賣而陳列子彈者，處五年以下期徒刑，併科新臺幣三百
萬元以下罰金。
第一項及第三項之未遂犯罰之。
